【裁判字號】    92,裁,585
【裁判日期】    920515
【裁判案由】    建築法
【裁判全文】
最  高  行  政  法  院  裁  定                    九十二年度裁字第五八五號
    抗  告  人  甲○○
右抗告人因與相對人臺北縣政府間建築法事件，對於中華民國九十一年四月四日臺北
高等行政法院九十年度訴字第三○○八號裁定提起抗告，本院裁定如左︰
    主  文
抗告駁回。
抗告訴訟費用由抗告人負擔。
    理  由
一、按抗告法院認抗告為不合法或無理由者，應為駁回抗告之裁定，行政訴訟法第二
    百七十二條準用民事訴訟法第四百九十二條第一項定有明文。
二、本件抗告意旨略謂：依中央法規標準法第十八條程序從新規定，內政部應受理抗
    告人訴願再審案，竟依舊訴願法而不受理，難謂合法；本件再訴願決定，因再訴
    願人死亡，不能送達，故不能確定，應屬無效決定，應予撤銷；又本件爭點在於
    未完成承受再訴願程序，致發生程序衝突，原審未命抗告人補正程序，竟曉諭抗
    告人撤回請求撤銷「再訴願、訴願及原處分」部分，且未於裁定內釋明不能補正
    之理由，有重大瑕疵云云。
三、原裁定以：訴願再審決定依訴願法或行政訴訟法並無救濟程序之規定，訴願法上
    之再審，既係在通常救濟程序之外所提供之非常救濟程序，其係以已確定且不得
    再提起行政訴訟之訴願決定為標的，有別於通常之訴願決定，自不宜再成為行政
    訴訟之標的而許其對之提起行政訴訟。況抗告人據以向內政部申請再審之該部民
    國八十九年七月二十日台（八九）內訴字第八九○五一九二號再訴願決定係對抗
    告人之母陳蘇月娥（非原告）所為之決定，抗告人並非相對人八十八年十一月五
    日八八北府工使字第三七一一二四號函所為罰鍰處分之受處分人，對抗告人而言
    ，並無確定之訴願決定可申請再審，是本件訴願再審決定之理由雖有不同，惟以
    抗告人申請再審為不合法，應不予受理，結論要無不合。抗告人猶對該訴願再審
    決定提起本件行政訴訟，求為撤銷該訴願再審決定，顯非合法。又抗告人既不得
    提起行政訴訟，則其合併提起之損害賠償之訴，亦失所附麗，其請求相對人賠償
    損害及利息部分，亦不得提起行政訴訟，因將抗告人之訴駁回。
四、按訴願法上之再審，係八十九年七月一日起施行之訴願法所增訂之新制。新訴願
    法雖設有再審制度，但僅有第九十七條之規定而已。參諸該條之立法理由，雖係
    參照民事訴訟法及行政訴訟法之再審制度而設，然其究非針對確定之行政法院判
    決提起再審，而係對於確定之訴願決定提起再審，故受理訴願再審之機關，依訴
    願法第九十七條規定而作成之再審決定，性質上固屬於訴願決定之一種，惟再審
    決定依訴願法並無救濟程序，故於作成決定後即確定並發生拘束之效力。此外，
    訴願法上之再審，既係在通常救濟程序之外所提供之非常手段，其係以已確定且
    不得再提起行政訴訟之訴願決定為標的，有別於通常之訴願決定，自不得對之提
    起行政訴訟。抗告人主張依中央法規標準法第十八條程序從新規定，對再訴願決
    定不服者，依新訴願法規定得提起行政訴訟云云，核無足採。本件抗告難認有理
    由，應予駁回。又抗告人提起本件訴訟，既非合法，則其訴縱有欠缺其他訴訟要
    件之情形，原審亦無命其補正之必要，併此敘明。
五、依行政訴訟法第二百七十二條、第一百零四條、民事訴訟法第四百九十二條第一
    項、第九十五條、第七十八條，裁定如主文。
中    華    民    國    九十二      年      五        月     十五       日
                    最 高 行 政 法 院  第 四 庭
                                審 判 長 法  官      廖  政  雄
                                         法  官      趙  永  康
                                         法  官      林  清  祥
                                         法  官      鍾  耀  光
                                         法  官      姜  仁  脩
右  正  本  證  明  與  原  本  無  異
                                         法院書記官  蘇  金  全
中    華    民    國    九十二      年      五        月      十五      日


司法院資訊處製作；財團法人民間司法改革基金會備份。
